【裁判字號】    97,訴,1031
【裁判日期】    970929
【裁判案由】    違反毒品危害防制條例
【裁判全文】
臺灣屏東地方法院刑事判決              97年度訴字第1031號
公  訴  人  臺灣屏東地方法院檢察署檢察官
被      告  甲○○
上列被告因違反毒品危害防制條例案件，經檢察官提起公訴（97
年度毒偵字第1527號），本院裁定改依簡式審判程序審理，判決
如下：
    主  文
甲○○施用第一級毒品，處有期徒刑陸月，如易科罰金，以新臺
幣壹仟元折算壹日。
    事  實
一、甲○○前因施用毒品案件，經本院以93年度毒聲字第564 號
    裁定送觀察、勒戒後，因認有繼續施用毒品之傾向，再以93
    年度毒聲字第682 號裁定令入戒治處所施以強制戒治，於民
    國94年6 月15日釋放出戒治所，並由臺灣屏東地方法院檢察
    署檢察官以94年度戒毒偵字第82號為不起訴處分確定。詎仍
    不知戒除毒癮，於強制戒治執行完畢後5 年內，基於施用第
    一級毒品之犯意，於97年6 月8 日上午10時許（起訴書誤載
    為11日），在屏東縣麟洛鄉某處，以將毒品海洛因倒入注射
    針筒內摻水稀釋後施打於手臂靜脈之方式，施用第一級毒品
    海洛因1 次。嗣於同年月11日下午2 時50分許，因形跡可疑
    ，在屏東縣麟洛鄉第一公墓為警查獲，徵得其同意採尿送驗
    後發現。
二、案經屏東縣警察局屏東分局報告臺灣屏東地方法院檢察署檢
    察官偵查起訴。
    理  由
一、本件被告甲○○犯係死刑、無期徒刑、最輕本刑為3 年以上
    有期徒刑以外之罪，其於本院準備程序中就前揭被訴事實為
    有罪之陳述，經受命法官告知簡式審判程序之旨，並聽取其
    與公訴人之意見後，本院認無不得或不宜改依簡式審判程序
    進行之處，爰依刑事訴訟法第273 條之1 第1 項、第284 條
    之1 ，本院合議庭裁定由受命法官獨任依簡式審判程序審理
    ；又簡式審判程序之證據調查，依刑事訴訟法第273 條之2
    規定，不受同法第159 條第1 項審判外陳述排除之限制，再
    被告對於卷內之各項證據，亦不爭執證據能力，故卷內所列
    之各項證據，自得作為證據，合先敘明。
二、上開事實，業據被告於警訊及本院審理時坦承不諱，且被告
    為警查獲時採尿送驗結果呈嗎啡（即海洛因水解後之反應）
    之陽性反應，有台灣檢驗科技股分有限公司97年6 月27日編
    號ＫＺ000000000000濫用藥物尿液檢驗報告1 份在卷可稽。
    上述鑑驗結果，係檢驗機關本於專業知識及以精密儀器或科
    學檢驗方法所得之結論，自可憑信，足見被告自白與事實相
    符，堪以採信。
三、被告前因施用毒品案件，經本院以93年度毒聲字第564 號裁
    定送觀察、勒戒後，因認有繼續施用毒品之傾向，再以93年
    度毒聲字第682 號裁定令入戒治處所施以強制戒治，於94年
    6 月15日釋放出戒治所，並由臺灣屏東地方法院檢察署檢察
    官以94年度戒毒偵字第82號為不起訴處分確定等情，有臺灣
    屏東地方法院檢察署刑案資料查註紀錄表、全國施用毒品案
    件紀錄表及臺灣高等法院被告全國前案紀錄表各1 份在卷可
    參。是被告於觀察、勒戒及強制戒治執行完畢釋放後，5 年
    內再犯本件施用第一級毒品案件，檢察官自應依法追訴。從
    而，本件事證明確，被告犯行洵堪認定。
四、查海洛因屬毒品危害防制條例第2 條第2 項第1 款所稱之第
    一級毒品，不得持有、施用，被告竟持以施用，核其所為，
    係犯同條例第10條第1 項之施用第一級毒品罪。其施用前持
    有海洛因之低度行為，應為施用之高度行為所吸收，不另論
    罪。爰審酌被告前經觀察、勒戒及強制戒治後，仍未能戒除
    毒癮，惟施用毒品乃屬自戕行為，尚未危及他人，及其犯罪
    後坦認犯行，態度尚稱良好等一切情狀，量處如主文所示之
    刑，並審酌其年齡、職業、收入、社會地位等節，諭知如主
    文所示之易科罰金折算標準。至被告所有供施用第一級毒品
    海洛因所用之注射針筒，已為被告丟棄之情，業據其供明在
    卷（見警卷第5 頁），茲以注射針筒係屬易碎之物，既經丟
    棄，衡情應已滅失，自無庸為沒收之諭知。
據上論斷，應依刑事訴訟法第273 條之1 第1 項、第299 條第1
項前段，毒品危害防制條例第10條第1 項，刑法第11條前段、第
41 條 第1 項前段，判決如主文。
本案經檢察官簡志祥到庭執行職務。
中    華    民    國    97    年    9     月    29    日
                  刑事第二庭    法  官  翁世容
以上正本證明與原本無異。
如不服本判決應於收受本判決送達後十日內向本院提出上訴書狀，
其未敘述上訴理由者，並得於提起上訴後十日內向本院補提理由
書狀（均須按他造當事人之人數附繕本）「切勿逕送上級法院」
中    華    民    國    97    年    9     月    29    日
                                書記官  賀燕花
本案論罪科刑法條：
毒品危害防制條例第10條第1項
施用第一級毒品者，處六月以上五年以下有期徒刑。


司法院資訊處製作；財團法人民間司法改革基金會備份。
